# 请教陈版关于同一控制或非同一控制下企业合并认定的问题

提问人：gamecoffee 时间：2021-03-15 16:46:00
请教陈版主，A公司和B公司的最终控制方均为某区镇政府，（同为镇政府下设的二级和三级子公司）， 2020 年度A公司购入了B公司持有C公司51%的股权并形成控制，目前A公司要出具 2020 年度合并财务报表，此报表并非用于最终控制方合并所用，而是A公司领导用于考核及汇报工作所用，在这种情况下A与B公司的股权交易属于同一控制下还是非同一控制下？我觉得可能是我的理解有误吧，同一控制还是非同一控制是不是只关注双方最终控制人是否是同一家？谢谢陈版主回答

回答人：chenyiwei
除了关注”A公司和B公司的最终控制方均为某区镇政府“这一点以外，还要关注该股权收购交易是否系在该镇政府的直接主导下完成的，是该镇属资产架构重组和布局调整的一部分。如果是，则应认定为同一控制下交易；反之，虽然最终控制方是同一人，但仍属于同属国家控制的企业之间发生的市场化交易，按非同一控制下合并处理。